臺灣新竹地方法院刑事判決　　　　　　　100年度訴字第171號
公　訴　人　臺灣新竹地方法院檢察署檢察官
被　　　告　何春福
　　　　　　張蓁
上列被告等因違反電信法等案件，經檢察官提起公訴（100年度
偵緝字第92號、第94號），本院依簡式審判程序判決如下：
    主  文
何春福故買贓物，累犯，處有期徒刑月，如易科罰金，以新臺
幣壹仟元折算壹日；又犯電信法第五十六條第一項之盜用電信設
備通信罪，累犯，處有期徒刑肆月，如易科罰金，以新臺幣壹仟
元折算壹日。應執行有期徒刑陸月，如易科罰金，以新臺幣壹仟
元折算壹日。
張蓁收受贓物，處有期徒刑貳月，如易科罰金，以新臺幣壹仟元
折算壹日；又犯電信法第五十六條第一項之盜用電信設備通信罪
，處有期徒刑月，如易科罰金，以新臺幣壹仟元折算壹日。應
執行有期徒刑肆月，如易科罰金，以新臺幣壹仟元折算壹日。
    事  實
一、何春福前因(一)、違反麻醉藥品管理條例案件，經本院於民國
    85年 4月24日以85年度少訴字第17號判決判處有期徒刑2年8
    月，並於85年 7月26日確定；(二)又因違反槍砲彈藥刀械管制
    條例案件，經本院於88年 7月19日以88年度訴字第16號判決
    判處有期徒刑1年4月，併科罰金新臺幣10萬元，並於88年 8
    月13日確定；(三)、另因殺人未遂案件，經本院於88年 7月30
    日以88年度少連訴字第23號判決判處有期徒刑5年6月，並於
    88年 9月13日確定。上開(二)、(三)案件嗣經本院於88年10月18
    日以88年度聲字第1132號裁定定應執行有期徒刑6年8月，並
    於88年10月30日確定，並與(一)案件接續執行，於96年 5月24
    日假釋出監，並於97年10月20日保護管束期滿未經撤銷視為
    已執行完畢。
二、何春福於98年 4月20日後某日，在新竹市中華大學附近，明
    知姓名、年籍不詳之成年男子所兜售之門號0000000000號行
    動電話SIM卡與LG牌-KU380型號之話機1臺均係來源不明之贓
    物（該門號 SIM卡連同話機係某不詳姓名年籍之人，持傅石
    銘之國民身分證及駕照影本，冒用傅石銘名義，向不知情之
    台灣大哥大股份有限公司申請租用，致台灣大哥大股份有限
    公司承辦人員陷於錯誤，據以出租該門號並贈送上開話機供
    其使用），竟以顯不相當之不詳價格購買而供己使用。並另
    行起意，意圖為自己不法利益，基於盜用他人電信設備通信
    之犯意，自98年 4月20日後某日起至98年5月5日止，在不詳
    地點，接續將上開購得之 SIM卡插入其購得之前揭行動電話
    機具內，以上開行動電話機門號撥號啟動該 SIM卡內含屬電
    腦電磁紀錄之電子序號及內碼，向台灣大哥大股份有限公司
    傳送無線電磁訊號，隱瞞其非合法使用人之事實，撥打行動
    電話與第 3人通信，使台灣大哥大股份有限公司之各基地臺
    之電腦網路交換系統陷於錯誤，誤以為是合法使用者之行動
    電話所撥打，予以接收通信，而提供通信服務，藉以取得使
    用行動電話通信免付費之不法利益。
三、張蓁於98年 4月間與何春福係男女朋友關係，明知何春福於
    98年 4月20日後某日在新竹市○○路中華大學附近租屋處所
    交付之上開門號0000000000號行動電話SIM卡及 LG牌-KU380
    型號之話機 1臺均係來源不明之贓物，竟加以收受而並供己
    使用。並另行起意，意圖為自己不法利益，基於盜用他人電
    信設備通信之犯意，自98年 4月20日後某日起至98年5月5日
    止，在新竹市○○路中華大學附近租屋處，接續將上開購得
    之 SIM卡插入其購得之前揭行動電話機具內，以上開行動電
    話機門號撥號啟動該 SIM卡內含屬電腦電磁紀錄之電子序號
    及內碼，向台灣大哥大股份有限公司傳送無線電磁訊號，隱
    瞞其非合法使用人之事實，撥打行動電話與網友通信，使台
    灣大哥大股份有限公司之各基地臺之電腦網路交換系統陷於
    錯誤，誤以為是合法使用者之行動電話所撥打，予以接收通
    信，而提供通信服務，藉以取得使用行動電話通信免付費之
    不法利益。嗣因台灣大哥大股份有限公司發覺有異，於98年
    5月5日向傅石銘確認，始發覺傅石銘遭他人冒名申請上揭行
    動電話號碼並遭用通信之事實，隨即報警處理，經內政部
    警政署電信警察隊調取上開門號通聯紀錄，查得上開門號於
    上開期間與許時誠所使用之行動電話門號0000000000號有密
    集之通聯，經許時城供稱其係與張蓁聯絡，再經張蓁供稱上
    開門號連同話機均係何春福所交付，始循線查獲上情。總計
    張蓁及何春福盜打之通話費用約新臺幣（下同） 2,419元，
    連同違約金共計8,519元。
四、案經台灣大哥大股份有限公司訴由內政部警政署電信警察隊
    第一中隊報告及臺灣新竹地方法院檢察署檢察官自動檢舉簽
    分偵查起訴。
    理  由
一、本件被告何春福所犯故買贓物、盜用電信設備通信罪及張蓁
    所犯收受贓物、盜用電信設備通信罪，均非死刑、無期徒刑
    、最輕本刑為 3年以上有期徒刑之罪，被告於本院準備程序
    進行中，就被訴事實為有罪之陳述，經本院認合於刑事訴訟
    法第273條之1第1項之規定，裁定進行簡式審判程序。
二、上揭事實，業據被告何春福、張蓁於本院準備程序及簡式審
    判程序中坦白承認（ 171號本院卷第43頁至第44頁、第49頁
    背面至第50頁），核與證人傅石銘於警詢、偵查中、證人許
    時城於警詢中證述情節大致相符（1112號偵卷第31頁至第32
    頁、第42頁至第43頁、第64頁），並有門號0000000000號行
    動電話申請書影本、98年4月及5月通聯記錄、傅石銘撰寫之
    聲明書影本各1份附卷可參（1112號偵卷第8頁至第30頁、第
    45頁至第46頁），足認被告 2人之自白應與事實相符，堪予
    採信，本件事證明確，被告 2人犯行均足以認定，應依法論
    科。
三、論罪科刑：
(一)、按電信法第56條第 1項之罪，以意圖為自己或第三人不法之
    利益，使用有線、無線或其他電磁方式，盜接或盜用他人電
    信設備通信者為要件，該罪之處罰詐得免繳電信通信費用之
    不法利益規定，乃刑法詐欺得利罪之特別法，依特別法優於
    普通法之原則，自毋庸再論以刑法詐欺得利罪；且本罪構成
    要件所稱以有線、無線或其他電磁方式，盜接或盜用他人電
    信設備通信者，並不限於以盜拷他人行動電話之序號、內碼
    等資料於自己之手機內，為盜用之唯一方式，其他諸如：利
    用他人住宅內之有線電話，盜打他人電話為通信行為；或在
    住宅外之電話接線箱內，盜接他人之有線電話線路，以自己
    之電話機盜打他人電話為通信行為；或意圖為自己不法之所
    有，竊取他人之行動電話手機，進而為盜打通信之行為；或
    僅以使用竊盜之意思，擅取他人之行動電話手機為盜打通信
    之行為等，不一而足，皆成立本罪（最高法院88年度臺非字
    第43號判決、90年度臺上字第877號判決及最高法院88年1月
    19日88年度第1次刑事庭會議決議參照）。是核被告何春福
    所為，係犯刑法第349條第2項之故買贓物罪及電信法第56條
    第 1項之以無線方式盜用他人電信設備通信罪；被告張蓁所
    為，係犯刑法第349條第1項之收受贓物罪及電信法第56條第
    1項之以無線方式盜用他人電信設備通信罪。
(二)、次按，所謂接續犯之包括一罪，係指數行為於同時同地或密
    切接近之時地實施，侵害同一法益，各行為之獨立性極為薄
    弱，依一般社會健全概念，在時間差距上，難以強行分開，
    在刑法評價上，以視為數個舉動之接續施行，合為包括之一
    行為予以評價，較為合理，則屬接續犯，而為包括之一罪（
    最高法院86年度臺上字第3295號判例參照）。經查，被告 2
    人自98年 4月20日後某日起至98年5月5日止，所為多次盜用
    他人電信設備犯行，均係於密切接近之時、地實施，並侵害
    同一法益，各行為之獨立性極為薄弱，依一般社會健全概念
    ，在時間差距上，難以強行分開，在刑法評價上，以視為數
    個舉動之接續施行，合為包括之一行為予以評價，較為合理
    ，應論以接續犯之一罪。被告何春福及張蓁分別所犯上開 2
    罪間，均犯意各別，行為互殊，均應予分論併罰。
(三)、爰審酌被告何春福不思循正當途徑獲取財物，一時失慮故買
    他人不法得來之贓物，被告張蓁一時不察收受被告何春福交
    付之系爭SIM卡與行動電話話機1臺， 2人並均盜撥使用該他
    人所申請之行動電話等電信設備，徒增證人傅石銘生活不便
    及財產損失，且被告何春福於偵查中經通緝始到案，惟念及
    2人盜打之金額為2,419元及 SIM卡與行動電話話機價值，尚
    非甚鉅，盜打時間非長，且犯罪後於本院審理時終能坦承犯
    行之犯後態度，並其犯罪之動機、目的、手段、生活狀況及
    智識程度等一切情狀，分別量處如主文所示之刑，並定其應
    執行之刑。
(四)、末按，電信法第60條固規定「犯第56條至第58條之罪者，其
    電信器材，不問屬於犯人與否，沒收之」，惟該條之適用，
    應排除犯罪行為人取得原屬被害人所有而用以犯罪之電信器
    材，始合乎法意，並兼及公益與私益間之均衡維護（最高法
    院96年臺非字第73號判決參照）。況觀之電信法第56條第 2
    項規定「意圖供自己或第三人盜接或盜用『他人電信設備』
    通信，而製造、變造或輸入『電信設備』者」或「意圖供第
    三人盜接或盜用『他人電信設備』通信，而販賣、轉讓、出
    租或出借『電信器材』者」，可知法條之中供行為人犯罪之
    工具為所謂之『電信器材』，方為同法第60條應沒收之物。
    是以本案系爭門號為0000000000號SIM卡1張與LG牌-KU380型
    號之話機 1臺，均應屬於法條中所謂之「他人電信設備」，
    而非應依電信法第60條規定義務沒收之「電信器材」，自無
    庸宣告沒收，併此指明。
四、據上論斷，應依刑事訴訟法第 273條之1第1項、第299條第1
    項前段，電信法第56條第1項，刑法第11條前段、第349條第
    1項、第2項、第47條第1項、第41條第1項前段、第51條第 5
    款，刑法施行法第1條之1，判決如主文。
本案經檢察官趙佳儀到庭執行職務。
中    華    民    國   100    年    8     月    23    日
                  刑事第二庭  法  官     楊數盈
以上正本證明與原本無異。
如不服本判決應於收受本判決後10日內向本院提出上訴書狀，上
訴書狀應敘述具體理由。上訴書狀未敘述上訴理由者，應於上訴
期間屆滿後20日內補提理由書狀於本院（均須按他造當事人之人
數附繕本）「切勿逕送上級法院」。
中    華    民    國   100    年    8     月    23    日
                              書記官     陳麗麗
附錄本案論罪科刑法條：
電信法第56條第1項
意圖為自己或第3 人不法之利益，以有線、無線或其他電磁方式
，盜接或盜用他人電信設備通信者，處5 年以下有期徒刑，得併
科新臺幣150萬元以下罰金。
刑法第349條第1項、第2項
收受贓物者，處3年以下有期徒刑、拘役或5百元以下罰金。
搬運、寄藏、故買贓物或為牙保者，處5年以下有期徒刑、拘役
或科或併科1千元以下罰金。